【裁判字號】    97,聲再,129
【裁判日期】    970430
【裁判案由】    恐嚇
【裁判全文】
臺灣高等法院刑事裁定                 97年度聲再字第129號
再審聲請人
即受判決人  甲○○
上列聲請人因違反槍砲彈藥刀械管制條例等案件，對於本院96年
度上訴字第3084號，中華民國96年9 月28日第二審確定判決（第
一審案號：臺灣臺北地方法院法院96年度訴字第104 號，起訴案
號：臺灣臺北地方法院檢察署95年度偵字第21711 號），聲請再
審，本院裁定如下：
主  文
再審之聲請駁回。
    理  由
一、聲請意旨略以：本案就聲請人恐嚇部分符合再審事由如下：
    (一)本案95年8 月25日臺北市政府警察局刑事警察大隊調查筆
    錄第二頁「SO NICE」卡拉OK店店長即證人李春暉證述：「
    （問：警方人員據報你所任職的SO NICE卡拉OK外面於95年8
    月22日凌晨有發生槍擊事件有否？是否有報警處理？）答：
    我在95年8 月22日凌晨於店內工作時，有聽到門外有好幾聲
    聲響，接著我出門察看發現店門玻璃門有兩個洞，我不確認
    是否遭受槍擊，我以為是遭人以強力彈弓打破，所以經向老
    闆請示後，老闆認為既是強力彈弓所為就不需要報警處理。
    」（再證一），可知當時在店內工作之李春暉就甲○○及同
    案被告蕭友富之行為不以為意，且經向老闆請示後亦未報警
    處理，顯然未因被告等人行為而心生畏懼，參照刑法第 305
    條規定及最高法院52年台上字第751 號判例要旨所示，被告
    之行為自不該當於刑法第305 條恐嚇罪之要件，但原確定判
    決內容絲毫未提及該次筆錄有關被害人之證述，明顯對於本
    案相關之重要證據有未予調查之情形，自有刑事訴訟法第42
    1 條之再審事由。(二)又被害者前開調查筆錄，為原事實審法
    院審判時未注意之證據，參酌最高法院35年特抗字第21號判
    例要旨，該筆錄應屬刑法事訴訟法第420條第1項第6 款規定
    所稱之新證據云云。
二、經查：
  (一)按不得上訴於第三審法院之案件，除刑事訴訟法第420 條規
    定外，其經第二審確定之有罪判決，如就足生影響於判決之
    重要證據漏未審酌者，得為受判決人之利益，聲請再審，刑
    事訴訟法第421 條固有明文。惟所謂「足生影響於判決之重
    要證據漏未審酌」，係指當事人於第二審法院判決前所提出
    之證物，足以影響、變更判決結果，而法院漏未審酌而言，
    如第二審判決前所提出之證據，經第二審法院依調查之結果
    ，本於論理法則、經驗法則，取捨證據後，認定事實者，則
    不包括之，亦即所謂「有足以影響於判決之重要證據漏未審
    酌為理由」者，必該證據已經提出卻漏未審酌，且該證據確
    為真實，而足以據以認定受判決人應受無罪、或免訴、或輕
    於原審所認定罪名而後可，否則如不足以推翻原確定判決所
    認之罪名，而僅據以爭執原確定判決對證據之取捨，仍不能
    准許再審。是如當事人所提出之證物，不足以影響判決結果
    ，或第二審法院依調查之結果，本於論理法則、經驗法則，
    取捨證據後，認定事實者，則不包括之。本件聲請人前揭聲
    請意旨指摘原審確定判決未審酌證人李春暉95年8 月25日之
    警詢筆錄，有重要證據漏未審酌之情云云，惟證人李春暉於
    偵查中關於聲請人所為恐嚇犯行之陳述，已經事實審法院採
    認在卷（見原確定判決第3 頁倒數第10行以下），且由證人
    李春暉於95年8 月25日之警詢筆錄內容觀之，證人李春暉僅
    證述其於任職店內工作時，確遭人將店門玻璃門射擊而致破
    損，至於射擊使用之工具，其並不確定而已，尚無從得出證
    人李春暉並未因此心生畏懼之結論，由形式上觀之，顯不足
    以推翻原確定判決所認之罪名，聲請人此部分聲請理由，僅
    得見其係基於主觀之意見，片面對於證據價值為利於己之認
    定，並未提出有何影響判決之客觀重要證據漏未審酌，揆諸
    前揭說明，再審聲請人執此理由聲請再審，自不符合刑事訴
    訟法第421條之規定。
  (二)又刑事訴訟法第420條第1項第6 款所謂發見確實之新證據，
    係指該證據於事實審法院判決前已經存在，為法院、當事人
    所不知，不及調查斟酌，至其後始行發見，且就證據本身形
    式上觀察，固不以絕對不須經過調查程序為條件，但必須顯
    然可認為足以動搖原有罪確定判決，而為受判決人無罪、免
    訴、免刑或輕於原判決所認罪名之判決者為限。故受理聲請
    再審之最後事實審法院，應就聲請再審理由之所謂「新證據
    」，是否具備事實審判決前已經存在，為法院、當事人所不
    知，事後方行發見之「嶄新性」，及顯然可認足以動搖原有
    罪確定判決，應為無罪、免訴、免刑或輕於原判決罪名之「
    顯然性」二要件，加以審查，為判斷應否准予開始再審之準
    據（最高法院93年台抗第98號判定意旨參照）。而聲請人所
    執證人李春暉95年8 月25日之警詢筆錄，並非於事實審法院
    判決前已經存在，為法院、當事人所不知，不及調查斟酌，
    至其後始行發見之證據，且由形式上觀察，亦非可認為足以
    動搖原有罪確定判決，顯與刑事訴訟法第420條第1項第6 款
    「發現確實之新證據」須具備「嶄新性」及「顯然性」之要
    件不符，自無以之作為聲請本件再審理由之餘地。
  (三)綜上所述，本件聲請人所舉聲請再審之理由，核與法定要件
    不合，聲請人聲請再審，為無理由，應予駁回。
據上論斷，應依刑事訴訟法第434條第1項，裁定如主文。
中    華    民    國    97    年     4    月    30    日
                  刑事第十庭審判長法  官  楊炳禎
                                  法  官  陳博志
                                  法  官  李春地
以上正本證明與原本無異。
不得抗告。
                                  書記官  蘇秋
中    華    民    國    97    年    5     月    5     日


司法院資訊處製作；財團法人民間司法改革基金會備份。
